Minutes et répertoires du notaire Martin BOURON, janvier 1723 - décembre 1732 (étude XXIX)
Archives nationales
- Minutes de Martin BOURON, janvier 1723 - décembre 1732; MC/ET/XXIX/368 - MC/ET/XXIX/410
  - Minutes. 1731, mai - juillet, mai - juillet 1731; MC/ET/XXIX/403
    - Inventaire après décès. Françoise Boucher, 28 mai 1731; MC/ET/XXIX/403
      inventaire après décès; Boucher, Françoise
    - Mortuaire annexé à un inventaire. François Delive. Catherine Boulenger (ou Catherine Billet). Domestique de Madame Brisard, 28 mai 1731; MC/ET/XXIX/403
      inventaire; Delive, François; Boulenger, Catherine
    - Apprentissage. Brevet, résiliation. Nicolas Drouot. Maître fourbisseur. Penneja, Antoine [tuteur de Michel Chevalier]., 29 mai 1731; MC/ET/XXIX/403
      contrat d'apprentissage; renonciation; Drouot, Nicolas; Penneja, Antoine; armurier
    - Inventaire après décès. Jean Baptiste Secretain de Lapommeraye (épouse). Jeanne Doublet. Glaces (intéressé dans la manufacture des). Intéressé dans la Manufacture des Glaces, 30 mai 1731; MC/ET/XXIX/403
      inventaire après décès; Secretain de Lapommeraye, Jean-Baptiste; Doublet, Jeanne
    - Succession, dépôt de pièces. Pierre Cailleteau de Lachasseloire, 1er juin 1731; MC/ET/XXIX/403
      partage; dépôt de pièces; Cailleteau de Lachasseloire, Pierre
    - Devis et marché des ouvrages de maçonnerie, charpenterie et autres pour la construction d'un bâtiment que le comte d'Ouroy veut faire édifier sur une place sise rue de Grenelle, par Bosery, maçon, entrepreneur de bâtiments, avec plans joints., 1er juin 1731; MC/ET/XXIX/403
      lié à acte XXIX 397 du 22 mai 1730
      devis; marché; Grenelle (rue de); Bosery (M.); Grivel, Paul de (16..-1752); Ourouer, Paul de Grivel (16..-1752, comte d'); chef d'entreprise; maçon
    - Succession, dépôt de pièces. Luc Benoist (de Lagrandcour). Lieutenant colonel Infanterie, 1er juin 1731; MC/ET/XXIX/403
      partage; dépôt de pièces; Benoist de Lagrandcour, Luc
    - Devis et marché. Paul de Grivel d'Ouroy. Grenelle (rue de). Construction. Bâtiment., 1er juin 1731; MC/ET/XXIX/403
      Plan et dessin
      devis; marché; Grenelle (rue de); Grivel d'Ouroy, Paul de
    - Testament. Joseph Burelle. Valet de pied du roi, 2 juin 1731; MC/ET/XXIX/403
      testament; Burelle, Joseph
    - Vente. Julien Denis Coignet (seigneur des Clayes). René Berger. Epiais-lès-Louvres (Val-d'Oise) [terres]; Chennevières-lès-Louvres (Val-d'Oise) [terres], 5 juin 1731; MC/ET/XXIX/403
      acte de vente; Epiais-lès-Louvres (Val-d'Oise); Coignet, Julien-Denis (seigneur des Clayes); Berger, René
    - Notoriété après décès. Pierre Clément Lemaitre. Bourgeois de Paris, 6 juin 1731; MC/ET/XXIX/403
      notoriété; Lemaitre, Pierre-Clément
    - Boucheret (Jean) horloger à Dieppe § procuration déposée, 6 juin 1731; MC/ET/XXIX/403
      procuration; Boucheret, Jean
    - Délibération. Communauté des maîtres charpentiers, 7 juin 1731; MC/ET/XXIX/403
    - Lenattier (Jean), marchand orfèvre joaillier, rue Saint-Louis § Mainlevée, 7 juin 1731; MC/ET/XXIX/403
      mainlevée; Lenattier, Jean
    - Résiliation de bail. François Vast. Jean Messeinguiral de Beaulieu Aveugles (rue des) [maison] Plan et dessin, 11 juin 1731; MC/ET/XXIX/403
      [maison] Plan et dessin
      renonciation; bail; Aveugles (rue des); Vast, François; Messeinguiral de Beaulieu, Jean
    - Acte avec plans d'une maison faits par le sieur Foreroy, architecte, que François Vast, bourgeois de Paris, fait bâtir rue des Aveugles, et avec résiliation d'un bail., 11 juin 1731; MC/ET/XXIX/403
      marché; renonciation; bail; Aveugle (rue de l'); Foreroy (M.); Vast, François; architecte
    - Inventaire après décès. Henri Auguste Capperon. Bourgeois de Paris, 12 juin 1731; MC/ET/XXIX/403
      inventaire après décès; Capperon, Henri-Auguste
    - Notoriété après décès. Pierre Jolyot dit Jolly. Bourgeois de Paris, 13 juin 1731; MC/ET/XXIX/403
      notoriété; Jolyot dit Jolly, Pierre
    - Don mutuel. Joseph Florimond Uny. Françoise de Cressonville. Domestique du comte d'Ouroy, 14 juin 1731; MC/ET/XXIX/403
      donation; Uny, Joseph-Florimond; Cressonville, Françoise de; employé de maison
    - Vente de coupe de bois. Henri Charles Du Cambout de Coislin (évèque de Metz). Claude Lavie. [coupe de bois]. Saint-Thibault (?) (Aube), 15 juin 1731; MC/ET/XXIX/403
      acte de vente; Du Cambout de Coislin, Henri-Charles; Lavie, Claude; évêque
    - Transaction. Antoine Louis François Lefevre de Caumartin (épouse). Antoine Penneja. Elisabeth Fieubet (épouse Lefevre de Caumartin). Ligny (Loiret). [métairie de La Chenaye], 16 juin 1731; MC/ET/XXIX/403
      accord; Penneja, Antoine; Fieubet, Elisabeth; Lefevre de Caumartin, Antoine-Louis-François
    - Bellanger (Jean Charles) tapissier du roi aux Gobelins rue Mouffetard § Constitution, 17 juin 1731; MC/ET/XXIX/403
      constitution de rente; Bellanger, Jean Charles
    - Notoriété après décès. Pierre Clément Lemaitre. Bourgeois de Paris, 18 juin 1731; MC/ET/XXIX/403
    - Inventaire après décès. Oudart Perree. Chancelerie du Palais (huissier). Livres, 19 juin 1731; MC/ET/XXIX/403
      inventaire après décès; Perree, Oudart; huissier de justice
    - Succession, compte exécution test. Henri Royer (veuve). Jeanne Langoisseux. Marchand Tapissier, 20 juin 1731; MC/ET/XXIX/403
      partage; compte d'exécution testamentaire; Royer, Henri; Langoisseux, Jeanne; commerçant; tapissier
    - Langoisseux (Michel) marchand tapissier rue de la Verrerie § Compte d'exécution testamentaire, 20 juin 1731; MC/ET/XXIX/403
    - Royer (Jacques) marchand tapissier rue Charlot § Compte d'exécution testamentaire, 20 juin 1731; MC/ET/XXIX/403
      Royer, Jacques
    - Notoriété après décès. Michel Louis Hazon (veuve). Catherine Jeanne Dumoulin. Paris (échevin), 23 juin 1731; MC/ET/XXIX/403
      notoriété; Hazon, Michel-Louis; Dumoulin, Catherine-Jeanne; élu local
    - Apprentissage. Gaspard Riquet. Pierre Gautier. Marchand bonnetier., 25 juin 1731; MC/ET/XXIX/403
      contrat d'apprentissage; Riquet, Gaspard; Gautier, Pierre; commerçant; fabricant d'accessoires vestimentaires
    - Vente. Guillaume Vallier (veuve). Jean Jullienne. Elisabeth Françoise Dumas (veuve Guillaume Vallier). [maison]. Ivry (Val-de-Marne), 26 juin 1731; MC/ET/XXIX/403
      acte de vente; Ivry-sur-Seine (Val-de-Marne); Vallier, Guillaume; Jullienne, Jean; Dumas, Elisabeth-Françoise
    - Vente. Martin Penil. Julien Denis Coignet (seigneur des Clayes). [maison et terre]. Claye-Souilly (Seine-et-Marne), 27 juin 1731; MC/ET/XXIX/403
      acte de vente; Claye-Souilly (Seine-et-Marne); Penil, Martin; Coignet, Julien Denis (seigneur des Clayes)
    - Marché. Pierre Carlier. Martin Abraham. Voiture de tabac. Tabac [voiture de], 28 juin 1731; MC/ET/XXIX/403
      marché; Carlier, Pierre; Abraham, Martin
    - Testament. Mathieu de Barneville. Prètre, 30 juin 1731; MC/ET/XXIX/403
      testament; Barneville, Mathieu de
    - Quittance des enfants de feu Norbert Roettiers, graveur général des Monnaies de France, 4 juillet 1731; MC/ET/XXIX/403
      quittance; Roëttiers, Norbert (1666?-1727); monnayeur
    - Don mutuel. Antoine Ligier. Louise Geneviève Chemineau. Parlement (avocat au), 9 juillet 1731; MC/ET/XXIX/403
      donation; Ligier, Antoine; Chemineau, Louise-Geneviève; avocat au parlement (Ancien Régime)
    - Transaction. Antoine de Lespine. François Sinson (Hoirs). Guadeloupe (major île Marie-Galante), 14 juillet 1731; MC/ET/XXIX/403
      accord; Sinson, François; Lespine, Antoine de
    - Vente. Louis Vincent de Belloy. Claude Dubuisson. Comte de Franciere .[maison]. Tournelles (rue des), 17 juillet 1731; MC/ET/XXIX/403
      acte de vente; Tournelles (rue des); Belloy, Louis-Vincent de; Dubuisson, Claude; Franciere (comte de)
    - Langoisseux (Michel) marchand tapissier rue de la Verrerie § procuration déposée, 18 juillet 1731; MC/ET/XXIX/403
      procuration; Langoisseux, Michel
    - Vente. Charles Mauvoisin (hoirs). Henri Joseph Rabusseau. [maison]. Calande (rue de la), 19 juillet 1731; MC/ET/XXIX/403
      acte de vente; Mauvoisin, Charles; Rabusseau, Henri-Joseph
    - Monvoisin (Charles), maître menuisier, rue de la Calandre § Vente, 19 juillet 1731; MC/ET/XXIX/403
      acte de vente; Monvoisin, Charles
    - Gaudron (Pierre) horloger du feu duc d'Orleans Régent place Dauphine § Constitution, 19 juillet 1731; MC/ET/XXIX/403
    - Apprentissage. Pierre Hibault. Michel Chevalier. Marchand mercier. Penneja Antoine [tuteur michel chevallier]., 19 juillet 1731; MC/ET/XXIX/403
      contrat d'apprentissage; Hibault, Pierre; Chevalier, Michel; Penneja antoine; commerçant
    - Vente. Jean Huet (veuve) (hoirs). René Ruby. [maison terre vigne]. Villeneuve-le-Roi (Val-de-Marne), 20 juillet 1731; MC/ET/XXIX/403
      acte de vente; Villeneuve-le-Roi (Val-de-Marne); Huet, Jean; Ruby, René
    - Estimation d'un maison pour sa vente par Jean-Pierre Sedaine, architecte juré expert., 20 juillet 1731; MC/ET/XXIX/403
      Sedaine, Jean Pierre; architecte
    - Titre nouvel. Marc Antoine Dusaussay (hoir). Pierre Nicolas Garnot, 21 juillet 1731; MC/ET/XXIX/403
      titre nouvel; Garnot, Pierre-Nicolas; Dusaussay, Marc-Antoine
    - Succession, arrèté de compte. François Bouillerot. Marie Camet (épouse). Marchand Tanneur, 23 juillet 1731; MC/ET/XXIX/403
      partage; compte; Bouillerot, François; Camet, Marie; commerçant; tanneur
    - Transaction. Nicolas Ledrel(Hoirs). Pierre Chaillou de Lagarenne (Hoirs). Nicolas François Gerard [Voir Ledrel Nicolas]. Payeur des rentes, 24 juillet 1731; MC/ET/XXIX/403
      accord; Chaillou de Lagarenne, Pierre; Gerard, Nicolas-François; Ledrel (Hoirs), Nicolas; trésorier payeur (Ancien Régime)
    - Transaction. Claude Philbert Damas de Thiange (hoir) (veuve). Mathieu Galais. Marquis de Thiange, 26 juillet 1731; MC/ET/XXIX/403
      accord; Galais, Mathieu; Thiange (marquis de); Damas de Thiange, Claude-Philbert
    - Apprentissage. Gaspard Cuvelard. Claude Locq. Maître pâtissier. Loque pierre (marie anne royer veuve), 26 juillet 1731; MC/ET/XXIX/403
      contrat d'apprentissage; Cuvelard, Gaspard; Locq, Claude; Loque pierre; pâtissier
    - Vente de charge. Pierre Seguin. Claude Desforges. [charge]. Barbier perruquier Baigneur Etuviste, 28 juillet 1731; MC/ET/XXIX/403
      traité d'office; Seguin, Pierre; Desforges, Claude; coiffeur
    - Inventaire après décès. Antoine Crepinet. Bonnetier (marchand), 30 juillet 1731; MC/ET/XXIX/403
      inventaire après décès; Crepinet, Antoine; commerçant; fabricant d'accessoires vestimentaires
    - Apprentissage. Michel Langoisseux. François Charles Texier. Maître et marchand tapissier., 30 juillet 1731; MC/ET/XXIX/403
      contrat d'apprentissage; Langoisseux, Michel; Texier, François-Charles; tapissier
    - Mariage. Jean Baptiste Antoine Bonin. Catherine Dauphin. Catherine Dofains. Tonnelier (compagnon), 30 juillet 1731; MC/ET/XXIX/403
      contrat de mariage; Bonin, Jean-Baptiste-Antoine; Dauphin, Catherine; Dofains, Catherine; tonnelier
    - Convention. Simon Aulmont. Jean Dubos. Garde nuit des quais et Ports., 31 juillet 1731; MC/ET/XXIX/403
      convention; Aulmont, Simon; Dubos, Jean
  - Minutes. 1731, août - septembre, août - septembre 1731; MC/ET/XXIX/404
    - Notoriété après décès. Claude Godard (veuve). Marie Rose Chapart. Pierre Saulot (veuve), 1er août 1731; MC/ET/XXIX/404
      notoriété; Godard, Claude; Chapart, Marie-Rose; Saulot, Pierre
    - Vente. Jean-Baptiste Moreau (baron de Saint-Just). Michel Cordier. [maison]. Saint-Roch (rue), 2 août 1731; MC/ET/XXIX/404
      acte de vente; Saint-Roch (rue); Moreau, Jean-Baptiste (baron de Saint-Just); Cordier, Michel
    - Mariage. François Oudin. Marguerite Cartier. Perruquier, 3 août 1731; MC/ET/XXIX/404
      contrat de mariage; Oudin, François; Cartier, Marguerite; coiffeur
    - Testament olographe déposé. Pierre Patu. Secrétaire du roi, 3 août 1731; MC/ET/XXIX/404
      testament; dépôt de pièces; Patu, Pierre; secrétaire du roi (Ancien Régime)
    - Apprentissage. Georges Fontenay. Noël Tronsson. Marchand mercier., 3 août 1731; MC/ET/XXIX/404
      contrat d'apprentissage; Fontenay, Georges; Tronsson, NoëL; commerçant
    - Testament. Charles Patu (sieur de Fontenelle) (veuve). Catherine Hebert, 4 août 1731; MC/ET/XXIX/404
      testament; Patu, Charles; Hebert, Catherine
    - Devis et marché pour la construction de trois maisons au coin de la place Saint-Michel et de la rue des Francs-Bourgeois par le sieur Drouet, maçon, suivant des plans établis par le sieur Leroux, architecte du roi., 4 août 1731; MC/ET/XXIX/404
      devis; marché; Francs-Bourgeois (rue des); Saint-Michel (place); Drouet (M.); Leroux (M.); architecte; maçon
    - Vente. Pierre Henicle (Henique). Jacques Marchand. [terre]. Vaudherland (Val-d'Oise), 5 août 1731; MC/ET/XXIX/404
      acte de vente; Vaudherland (Val-d'Oise); Henicle, Pierre; Marchand, Jacques
    - Délibération. Communauté gardes nuit des quais et ports. Gardes nuit des quais et ports. Office., 6 août 1731; MC/ET/XXIX/404
    - Déclaration. Pierre de Lorme (veuve). Gabrielle Gantier., 7 août 1731; MC/ET/XXIX/404
      extrait: Le sieur François Chaulin, prêtre et docteur de la faculté de Paris a déclaré que Gabrielle Gantier veuve de Pierre de Lorme 'l'avait appelé comme son confesseur ordinaire, dimanche cinq août présent mois entre quatre et cinq heures du soir, elle l'a prié et requis avant de l'entendre en confession de rendre publics les faits qui suivent, qu'aïant entendu plusieurs de ses voisins et voisines qui ont été souvent à Saint-Médard visiter le tombeau de monsieur de Pâris ils lui ont fais le recit de ce qui s'y passe sur quoi elle a toujours marqué plus que de l'incrédulité. Le quatre août vers les dix heures du matin elle se déterminat à aller aussi à St medard où elle entendis la messe après quoi elle contrefit la boiteuse afin de se procurer un passage libre, estant parvenue à la tombe soutenue de deux personnes elle s'est fait mettre sur la dite tombe du côté droit seulement ni aïant pas assez de place pour son corps entier, qu'y aïant été environ un demi quart d'heure étendue sur le côté droit elle se sentit saisie subitement d'un engourdissement sur le dit côté droit et fut dans l'instant entreprise et percluse de la moitié de son corps du dit côté droit, dans ce moment elle fera miséricorde et avoua publiquement que c'était par dérision et moquerie qu'elle était venue au dit tombeau elle leva le bras gauche au ciel en déclarant que c'était la main de dieu qui la frapait et demanda du secours pour se faire transporter chez elle où elle fut conduite dans une broüette par des inconus avec un grand concours de differentes personnes d'où elle a été transporté dans un carosse' à l'Hôtel-Dieu. Convulsionnaires.
      déclaration; Lorme, Pierre de; Gantier, Gabrielle; Chaulin, François; prêtre
    - Inventaire après décès. Pierre Patu., 8 août 1731; MC/ET/XXIX/404
      Livres. Tableaux
      inventaire après décès; Patu, Pierre
    - Notoriété après décès. Salomon Halphen. Juif à Metz (Moselle)., 8 août 1731; MC/ET/XXIX/404
      notoriété; Metz (Moselle); Halphen, Salomon
    - Convention. Louise Marie Madeleine Victoire Lebel de Laboissiere. Sannois (Val-d'Oise) paroisse. Recherche Source Eau publique à Sannois (Val-d'Oise)., 8 août 1731; MC/ET/XXIX/404
      convention; Lebel de Laboissiere, Louise-Marie-Madeleine-Victoire
    - Traité d'office. René Rossignol. Maximilien Gaucherel. (quartinier). [office], 8 août 1731; MC/ET/XXIX/404
      traité d'office; Gaucherel, Maximilien; Rossignol, René
    - Inventaire après décès. Claude Richer (veuve). Catherine Charpentier. Marchand, 9 août 1731; MC/ET/XXIX/404
      inventaire après décès; Richer, Claude; Charpentier, Catherine; commerçant
    - Echange. François Gerfaut de Mosny; Marie S. de Rouville veuve. François de Trezin; Marguerite de Rouville (Veuve). Croix-en-Tour. (La) (Indre-et-Loire) [métairie du Plessis]. Cauchy-à-la-Tour (Pas-de-Calais) [manoir]., 11 août 1731; MC/ET/XXIX/404
      échange; Cauchy-à-la-Tour (Pas-de-Calais); Gerfaut de Mosny; Rouville, François de, Marie-S de; Trezin François de; Rouville, Marguerite de
    - Transaction. Robert Guerin. Pierre Carlier. Cabaretier au Petit Gentilly. confiscation de 60 pièces de Vin., 11 août 1731; MC/ET/XXIX/404
      accord; Carlier, Pierre; Guerin, Robert
    - Mariage. Arnaud Paul de Fieubet. Catherine Henriette Feydeau. Seigneur de Sivry. Garde du roi (premier guidon des gendarmes), 12 août 1731; MC/ET/XXIX/404
      contrat de mariage; Fieubet, Arnaud-Paul de; Feydeau, Catherine-Henriette; Sivry (seigneur de); officier (armée)
    - FIEUBET (Arnaud Paul de) chevalier seigneur de Sivry 1er guidon des gent. de la garde du Roi r. de Condé paroisse Saint-Sulpice § mariage de Arnaud Paul de FIEUBET fils de Paul de F. conseiller du roi en ses Conseils, maître des Req et Marie Angelique de FOURCY avec Cath Henriette de FEYDEAU fille M. L CROISET Vve de Henry Charles de FEYDEAU seigneur de Calendre conseiller du roi en ses Conseils et en Pt, 12 août 1731; MC/ET/XXIX/404
      contrat de mariage; Fieubet, Arnaud Paul de
    - Notoriété après décès. Lazard Cahen. Juif à Metz (Moselle)., 14 août 1731; MC/ET/XXIX/404
      notoriété; Metz (Moselle); Cahen, Lazard
    - Titre nouvel. Marie Elisabeth Nicolay (hoir). Louis Leboulanger (seigneur d'Hacqueville). Verrières-le-Buisson (Essonne). [terre à Poissy (Yvelines), 14 août 1731; MC/ET/XXIX/404
      titre nouvel; Verrières-le-Buisson (Essonne); Poissy (Yvelines); Leboulanger, Louis (seigneur d'Hacqueville); Nicolay, Marie-Elisabeth
    - Apprentissage. Simon Maillard. Philippe Boucher. Maître sellier carrossier lormier. Lefevre Jean [tuteur de Philippe Boucher]., 16 août 1731; MC/ET/XXIX/404
      contrat d'apprentissage; Maillard, Simon; Boucher, Philippe; Lefevre, Jean; sellier; carrossier; forgeron
    - Notoriété après décès. François Poignant (épouse). Madeleine Robert. Bourgeois de Paris, 17 août 1731; MC/ET/XXIX/404
      notoriété; Poignant, François; Robert, Madeleine
    - Délibération. Communauté des vendeurs de volaille gibier cochon. Juré. Contrôleur. Courtiers vendeur Volailles. Office., 17 août 1731; MC/ET/XXIX/404
    - Mariage. Paul Virion. Marie Nicole Blanchet. Bourgeois de Paris, 20 août 1731; MC/ET/XXIX/404
      contrat de mariage; Virion, Paul; Blanchet, Marie-Nicole
    - Bail à vie. Charenton (Val-de-Marne), couvent des Carmes Déchaussés. François Guyet, marquis de Bautange. Conseiller d' Etat.., 21 août 1731; MC/ET/XXIX/404
      bail; Guyet, François (marquis de Bautange); conseiller d'Etat (Ancien Régime)
    - Certificat après décès. Claude Guillaume., 22 août 1731; MC/ET/XXIX/404
      notoriété; Guillaume, Claude
    - Indemnité. Louis Dubos (hoirs). Jean Mabille. Petit-Heuleu (rue du) [maison]. Paris, 22 août 1731; MC/ET/XXIX/404
      maison rue du Petit-Heuleu
      indemnité; Dubos, Louis; Mabille, Jean
    - Titre nouvel. Louis Dubos (hoirs). Jean Mabille. Marchand. Petit-Heuleu (rue du) [maison], 22 août 1731; MC/ET/XXIX/404
      titre nouvel; Mabille, Jean; Marchand; Dubos, Louis
    - Marché. Pierre Carlier. Antoine Lamotte. Tabac [voiture de]. Fermier Général, 23 août 1731; MC/ET/XXIX/404
      marché; Carlier, Pierre; Lamotte, Antoine; administrateur
    - Goret (Pierre) maître horloger rue Saint Antoine § Constitution. 2 actes, 29 août 1731; MC/ET/XXIX/404
      constitution de rente; Goret, Pierre
    - Notoriété après décès. Louis Dubos (Dubois). Catherine Gaultier (épouse Louis Dubos), 31 août 1731; MC/ET/XXIX/404
      notoriété; Dubos, Louis; Gaultier, Catherine
    - Succession, compte et liquidation. Antoine Jacques Lecouteulx, 1er septembre 1731; MC/ET/XXIX/404
      partage; compte; liquidation; Lecouteulx, Antoine-Jacques
    - Succession, délivrance de legs. Pierre Patu. Secrétaire du roi, 1er septembre 1731; MC/ET/XXIX/404
      partage; délivrance de legs; Patu, Pierre; secrétaire du roi (Ancien Régime)
    - Vente et transaction. Jean Coppineau (hoirs). Gilles Chalouvrier (hoirs). [terre le Champ du chène]. Vitry (Val-de-Marne), 1er septembre 1731; MC/ET/XXIX/404
      acte de vente; accord; Coppineau, Jean; Chalouvrier, Gilles
    - Mariage. Michel Lallemant. Claire Robert. Bourgeois de Paris. Grainière (maîtresse), 3 septembre 1731; MC/ET/XXIX/404
      contrat de mariage; Lallemant, Michel; Robert, Claire
    - Transaction. Charles Deniset (hoir). Philippe Deniset (Hoirs). Dormans (Marne). [ferme la Boulonerie], 4 septembre 1731; MC/ET/XXIX/404
      accord; Deniset, Philippe; Deniset, Charles
    - Succession, acquiescement. Pierre Sinson. Bourgeois de Paris, 4 septembre 1731; MC/ET/XXIX/404
      partage; accord; Sinson, Pierre
    - Succession, quittance. Marie Madeleine Françoise Victoire Milleraye d'Aubaine, 6 septembre 1731; MC/ET/XXIX/404
      partage; quittance; Milleraye D'aubaine, Marie-Madeleine-Françoise-Victoire
    - Marché. Nicolas Desboves. Jean Baptiste Dumont. Sel [voiture par eau]. Maine Sarthe Loir (rivières) [voiture de sel], 7 septembre 1731; MC/ET/XXIX/404
      marché; Desboves, Nicolas; Dumont, Jean-Baptiste
    - Marché. Nicolas Desboves. Joachim Chenu. Sel (voiture par eau). Seine Yonne Aisne etc (rivières) [voiture de sel], 7 septembre 1731; MC/ET/XXIX/404
      marché; Desboves, Nicolas; Chenu, Joachim
    - Délibération. Jurés contrôleurs vendeurs de volaille gibier cochon. Contrôleur de la volaille. Offices., 11 septembre 1731; MC/ET/XXIX/404
    - Inventaire après décès. Pierre Gesnard (épouse). Anne Pazot. Gentilhomme du duc de Berry., 13 septembre 1731; MC/ET/XXIX/404
      inventaire après décès; Gesnard, Pierre; Pazot, Anne
    - Succession, renonciation. Jean Baptiste de Montulle (sgr de Montorin) (épouse). Françoise Glucq, 14 septembre 1731; MC/ET/XXIX/404
      renonciation; Montulle, Jean-Baptiste de; Glucq, Françoise
    - Succession, renonciation. Françoise Bocher, 15 septembre 1731; MC/ET/XXIX/404
      renonciation; Boucher, Françoise
    - Convention. Pierre Lambinet. Rémy Barbier. Contrôleur garde Nuit Ports de Paris., 15 septembre 1731; MC/ET/XXIX/404
      convention; Lambinet, Pierre; Barbier, Rémy
    - Succession, liquidation. Nicolas Matard. Marie Legrand (épouse). Geneviève Leclerc. Thiais (Val-de-Marne). [maison], 16 septembre 1731; MC/ET/XXIX/404
      partage; liquidation; Thiais (Val-de-Marne); Matard, Nicolas; Legrand, Marie; Leclerc, Geneviève
    - Matard (Antoine) maçon rue de Scipion § liquidation et obligation, 16 septembre 1731; MC/ET/XXIX/404
      obligation; Matard, Antoine
    - Succession, renonciations. Françoise Boucher, 17 septembre 1731; MC/ET/XXIX/404
    - Vente. Pierre Hemard (veuve). Jean Hyacinthe Hocquart (hoirs). [hôtel]. Grenelle-Saint-Honoré (rue), 18 septembre 1731; MC/ET/XXIX/404
      acte de vente; Hemard, Pierre; Hocquart, Jean-Hyacinthe
    - Vente. Jacques Lajoue (veuve). Henri Maximilien Gaucherel. Marguerite Anne Quanchan. [maison]. Hauts-Moulins (rue des), 19 septembre 1731; MC/ET/XXIX/404
      acte de vente; Lajoue, Jacques; Gaucherel, Henri-Maximilien; Quanchan, Marguerite-Anne
    - Vente d'une maison par la veuve de Jacques La Joue, architecte juré expert., 19 septembre 1731; MC/ET/XXIX/404
      acte de vente; Lajoüe, Jacques de (1686?-1761); architecte
    - Notoriété après décès. Guillaume Dupre (veuve). Catherine Toumelou. Maréchal (maître), 21 septembre 1731; MC/ET/XXIX/404
      notoriété; Dupre, Guillaume; Toumelou, Catherine
    - Succession, délivrance de legs. Nicolas Dubos (veuve). Etiennette Turbe. Blanchisseur. Charenton (Val-de-Marne), 22 septembre 1731; MC/ET/XXIX/404
      partage; délivrance de legs; Charenton-le-Pont (Val-de-Marne); Dubos, Nicolas; Turbe, Etiennette; teinturier blanchisseur
    - Inventaire après décès. Premien Aubert. Boulanger (maître)., 24 septembre 1731; MC/ET/XXIX/404
      inventaire après décès; Aubert, Premien; boulanger